臺灣高等法院刑事裁定
110年度抗字第945號
抗  告  人  
即  受刑人  崔玉玫



上列抗告人即受刑人因聲請定其應執行刑案件，不服臺灣新竹地
方法院中華民國110年4月30日裁定（110年度聲字第518號），提
起抗告，本院裁定如下：  
　主 文
抗告駁回。  
  理 由
一、聲請意旨略以：受刑人因犯偽證等罪，先後經判決確定如聲
    請書附表，應依刑法第53條、第51條第5款及第50條第2項，
    定其應執行之刑，爰依刑事訴訟法第477條第1項聲請裁定等
    語。 
二、原裁定意旨略以：
  ㈠受刑人因違反毒品危害防制條例之持有第一級毒品、施用第
    二級毒品、偽證等案件，先後經臺灣新竹地方法院（下稱新
    竹地院）分別判處如原裁定附表所示之刑，均經分別確定在
    案。其中，如原裁定附表編號1-1至1-2所示之罪刑（共2罪
    ），經新竹地院以109年度竹簡字第367號刑事簡易判決定應
    執行有期徒刑8月，如易科罰金，以新臺幣1千元折算1日確
    定在案等節，有各該刑事判決書及本院被告前案紀錄表各1
    份附卷可稽。
　㈡又受刑人所犯如原裁定附表所示數罪，兼有得易科罰金且得
    易服社會勞動之罪（即同附表編號1-1、1-2）及不得易科罰
    金惟得易服社會勞動之罪（即同附表編號2），屬刑法第50
    條第1項但書第1款、第3款之情形，依同條第2項規定，須經
    受刑人請求檢察官聲請定應執行刑，始得依刑法第51條規定
    定之。茲經受刑人請求檢察官聲請就其所犯如原裁定附表所
    示之罪合併定應執行刑，有臺灣新竹地方檢察署受刑人定執
    行刑或易科罰金意願回覆表1份在卷足憑，檢察官據此以新
    竹地院為犯罪事實最後裁判之法院，聲請定其應執行之刑，
    原審審核認聲請為正當，並審酌受刑人所犯各罪罪質部分相
    異、行為態樣有別，復衡諸受刑人所犯其中數罪為持有第一
    級毒品或施用第二級毒品案件，所涉毒品種類固然不同，惟
    其持有、施用毒品時間部分重疊，持有毒品係為意圖供己施
    用，而施用毒品者本相當程度具有成癮性及心理依賴，其犯
    罪心態與一般刑事犯罪之本質並不相同，應側重以適當之醫
    學治療及心理矯治處遇，尤考量民國109年1月15日修正公布
    之毒品危害防制條例立法意旨及相關解釋，亦斟酌各罪所生
    危害及其中數罪是否曾受定應執行刑之恤刑利益等情，定其
    應執行刑如主文所示等語。 
三、抗告意旨略以：原裁定僅小幅度減2個月，量刑實屬過苛，
    抗告人已痛定思過，請重新從輕定應執行刑云云。
四、按數罪併罰之定應執行之刑，係出於刑罰經濟與責罰相當之
    考量，乃對犯罪行為人本身及所犯各罪之總檢視，除應考量
    行為人所犯數罪反應出之人格特性，並應權衡審酌行為人之
    責任與整體刑法目的及相關刑事政策，在量刑權之法律拘束
    性原則下，依刑法第51條第5 款之規定，採限制加重原則，
    以宣告各刑中之最長期為下限，各刑合併之刑期為上限，但
    最長不得逾30年，資為量刑自由裁量權之外部界限，並應受
    法秩序理念規範之比例原則、平等原則、責罰相當原則、重
    複評價禁止原則等自由裁量權之內部抽象價值要求界限之支
    配，使以輕重得宜，罰當其責，俾符合法律授與裁量權之目
    的 ，以區別數罪併罰與單純數罪之不同， 兼顧刑罰衡平原
    則，個案之裁量判斷，除非有全然喪失權衡意義或其裁量行
    使顯然違背比例、平等諸原則之裁量權濫用情形，即不得任
    意指其為違法（最高法院100年度台抗字第653號裁定意旨參
    照）。次按刑事訴訟法第370條第2項、第3項，已針對第二
    審上訴案件之定應執行之刑，明定有不利益變更禁止原則之
    適用，於分屬不同案件之數罪併罰有應更定執行刑者，本於
    同為定刑裁定應為相同處理之原則，法院於裁定定應執行之
    刑時，自仍應有不利益變更禁止原則法理之考量，亦即另定
    之執行刑，其裁量所定之刑期，不得較重於前定之執行刑加
    計後裁判宣告之刑之總和，否則即與法律秩序理念及法律目
    的之內部界限有違（最高法院103年度第14次刑事庭會議決
    議及最高法院93年度台非字第192號判決意旨參照）。
五、經查： 
  ㈠本件抗告人即受刑人（下稱「受刑人」）崔玉玫所犯如附表
    所示3罪均經確定在案，各罪行為時均在附表編號1所示之罪
    判決確定日期前，並以新竹地院為犯罪事實最後判決之法院
    。嗣原審依檢察官聲請，以附表所示各罪宣告之有期徒刑為
    基礎，於各刑中之最長期（5月）以上，各刑合併刑期（11
    月）以下，定其應執行刑為有期徒刑9月，並未逾越刑法第5
    1條第5款所定法律外部性界限，亦無濫用裁量權等情形。
　㈡抗告意旨雖執前詞提起抗告，惟查：原審所定應執行刑有期
    徒刑9月，係於各罪宣告刑中最長（即有期徒刑5月）以上及
    合併刑期（即有期徒刑11月）以下之範圍內，且未逾越新竹
    地院109年度竹簡字第367號判決就附表編號1所示2罪所定應
    執行刑有期徒刑8月，與附表編號2所示之罪宣告刑有期徒刑
    2月，合計後之刑期有期徒刑10月，即原裁定應執行刑並未
    違反刑法第51條第5款之界限，且符合量刑裁量之內部性界
    限，自難認原審本件裁量權之行使，有何違法或不當之處。
    原審亦於審酌受刑人所犯各罪罪質部分相異、行為態樣有別
    ，及衡諸其中數罪為持有第一級毒品或施用第二級毒品，所
    涉毒品種類固然不同，惟持有、施用毒品時間部分重疊，持
    有毒品係為意圖供己施用，而施用毒品者本相當程度具有成
    癮性及心理依賴，應側重適當醫學治療及心理矯治處遇，尤
    考量民國109年1月15日修正公布之毒品危害防制條例立法意
    旨及相關解釋，亦斟酌各罪所生危害及其中數罪是否曾受定
    應執行刑之恤刑利益等情後，給予受刑人適度刑罰折扣，並
    適用「限制加重原則」之量刑原理，核原審所酌定之應執行
    刑有期徒刑9月，符合法律授與裁量權之目的，並無違反比
    例原則、平等原則、責罰相當原則、重複評價禁止原則及逸
    脫法律秩序理念及法律目的之內部性界限等情形，是抗告意
    旨，並非可取。綜上，受刑人所提抗告，並無理由，應予駁
    回。
據上論斷，應依刑事訴訟法第412條，裁定如主文。 
中　　華　　民　　國　　110 　年　　6 　　月　　23　　日
　　　　　　      刑事第七庭  審判長法　官  孫惠琳
　　　　　　　　　　　　　　　　　  法　官  王惟琪
　　　　　　　　　　　　　　　　　  法　官  連雅婷
以上正本證明與原本無異。
如不服本裁定，應於收受送達後5日內向本院提出再抗告狀。
                                    書記官  潘文賢
中　　華　　民　　國　　110 　年　　6 　　月　　23　　日

附表：受刑人崔玉玫定應執行刑案件一覽表 
編　　　　　號  1 2 罪　　　　　名  毒品危害防制條例 偽證 宣　　告　　刑  有期徒刑4月（1罪）、 有期徒刑5月（1罪） 有期徒刑2月 犯　罪　日　期  108/11/19至108/11/ 20、 108/11/20 108/12/03 偵查(自訴)機關 年　度　案　號  新竹地檢108毒偵 2171號等 新竹地檢109偵6208號 最　後 事實審 法　院 新竹地院 新竹地院  案　號 109年度竹簡字第 367號 109年度訴字第749號  判決 日期 109/06/03 109/11/13 確　定 判　決 法　院 新竹地院 新竹地院  案　號 109年度竹簡字第 367號 109年度訴字第749號  判決確定日期 109/07/03 110/01/08 是否為得易科罰金之罪  是 否 備註  附表編號1所示2罪前經新竹地院109年度竹簡字第367號判決定應執行刑有期徒刑8月確定。 空白